【裁判字號】    90,易,1649
【裁判日期】    901120
【裁判案由】    竊盜
【裁判全文】
臺灣桃園地方法院刑事判決                          九十年度易字第一六四九號
    公  訴  人  臺灣桃園地方法院檢察署檢察官
    被      告  戊○○
右列被告因竊盜案件，經檢察官提起公訴（九十年度偵字第七四一○號）、及移送併
案審理（臺灣桃園地方法院檢察署九十年度偵字第六一七七號、九十年度偵字第一一
一九一號、九十年度偵字第八五二九號），本院判決如左：
    主  文
戊○○連續竊盜，累犯，處有期徒刑壹年陸月。
扣案之鑰匙壹支沒收。
    事  實
一、戊○○曾於民國八十三年間因違反麻醉藥品管理條例案件，經本院以八十三年度
    易字第二八四○號判處有期徒刑六月，經提起上訴，臺灣高等法院於八十四年四
    月二十九日以八十四年度上易字第一三○○號判處有期徒刑六月確定；又於八十
    四年間因犯搶奪案件，經本院於八十四年十月十六日以八十四年度訴字第四三二
    號判處有期徒刑三年六月確定，二罪接續執行，於八十七年十一月二十八日假釋
    付保護管束期滿執行完畢。再因犯侵占案件，經本院於八十六年八月二十五日以
    八十年度易字第一七七七號判處有期徒刑五月確定，甫於八十九年六月二十五日
    執行完畢。竟仍不知悔改，復基於意圖為自己不法所有之概括犯意，連續於附表
    一所示時間及地點，以附表一所示之方式，竊取如附表一所示被害人所有，如附
    表一所示之物品，得手後均據為己有。嗣分別於如附表一所示時間、地點為警查
    獲。並扣得其所有，供行竊用之鑰匙一支。
二、案經桃園縣警察局大溪分局報告臺灣桃園地方法院檢察署檢察官偵查起訴及桃園
    縣警察局大溪分局報告臺灣桃園地方法院檢察署檢察官移送併案審理。
    理  由
一、右揭犯罪事實，業據被告戊○○於本院審理時自白不諱，核與附表一中所示被害
    人及證人所述之情節相符，並有如附表一所示之證據可稽。前述六件竊盜犯行，
    事證明確，可以認定，
二、核被告所為，係犯刑法第三百二十條第一項之普通竊盜罪，其先後六次犯行，時
    間緊接，所犯係犯罪基本構成要件相同之罪，顯係基於概括犯意為之，為連續犯
    ，應論以一罪，並加重其刑。公訴人僅就附表一編號一、二、三之犯行起訴，未
    對附表一編號四、五、六之犯行起訴，惟因此部分與公訴人前開起訴並經本院判
    決有罪之犯行部分，有連續犯裁判上一罪之關係，故本院就該三次犯行自得併予
    審理。另查被告有如事實欄所示之犯罪、科刑及執行之情形，此有臺灣桃園地方
    法院檢察署刑案資料查註紀錄表及台灣高等法院被告全國前案紀錄表各一份在卷
    可參，被告於五年內再犯本件有期徒刑以上之罪，為累犯，應依刑法第四十七條
    之規定，遞加重其刑。爰審酌被告正值青年，不思以正途謀生，連犯六件竊盜，
    剝奪他人之辛苦所得等一切情狀，量處如主文所示之刑。
三、扣案之鑰匙一支，為被告所有，供為犯附表一編號四、六之犯行所用之物，業據
    被告供陳在卷，爰依刑法第三十八條第一項第二款規定諭知沒收。
四、臺灣桃園地方法院檢察署（九十年度偵字第六一七七號）移送併案審理意旨另謂
    ：被告另涉有附表二之竊盜犯行云云。經查：
  （一）就附表二編號一部分：
    １．按「被告之自白，不得作為有罪判決之唯一證據，仍應調查其他必要之證據
        ，以察其是否與事實相符。」刑事訴訟法第一百五十六條第二項前段定有明
        文。訊據被告固坦承竊取被害人李國平之身分證，惟否認竊取被害人黃立淮
        之身分證，辯稱：是在桃園縣蘆竹鄉南崁一帶撿到的等語。
    ２．惟查，被告於警偵訊時堅持否認此部分犯行（參本件偵卷第十五至十七頁、
        九十八頁），嗣在本院於九十年八月二十七日訊問時，亦堅詞否認此部分犯
        行，但於同年九月十三日庭訊時，突然翻異前詞改稱：「（你被查獲時，證
        件是何人丟的？）是我丟的。東西是我四月間，在蘆竹鄉一部貨車裡面的一
        個皮包內偷的。不知道是誰的身分證。」、「（為何之前說是丁○○偷的？
        ）因為，在派出所時，我和丁○○講好，由他扛。」、「（你偷幾次證件？
        ）一次，且，我偷時候，裡面有一千元。」、「在同一皮包內偷的。」（參
        本院卷），被告自白內容前後不一，是其自白是否與事實相符，已非無疑。
        益且，被害人黃立淮之身分證係在八十九年九月底，在南崁附近遺失，被害
        人李國平之證件則係於九十年四月七日在桃園縣龜山鄉○○路五二○巷二十
        八弄十八號一樓失竊，業據被害人指述在案（參本件偵卷第二十一、六十一
        、六十二、八十一至八十三頁），顯與被告所指之行竊時間、地點亦不相同
        。此外，證人即同案被告丁○○於第一次警訊時供稱：該二紙證件，係其所
        拾獲，而丟棄在貨車內的（參本件偵卷第七頁）。另證人丙○○於警訊時證
        稱：「我親眼目睹丁○○將證件丟棄在我所駕駛之ＧＸ─Ｎ○五號車上。」
        （參本件偵卷第二十五頁），亦與被告嗣後於本院所為之上開自白不符，因
        此被告所為之上開自白，不足稽為被告有罪之證據。而經查本件扣得之證件
        ，係在同案被告丁○○所租來的貨車上查獲，以及被告丁○○於初次警訊時
        之供詞，與證人丙○○及被告戊○○於警訊時之陳述較為相符，是堪認附表
        二編號一之證件，應非被告戊○○所竊。此外復查無其他積極之證據，足以
        證明被告有此一犯行。
  （二）就附表二編號二、三、四部分：
    １．訊據被告戊○○堅詞否認有附表二編號二、三所示之犯行。且查同案被告丁
        ○○於警訊時供稱編號二、三部分係其僱車前往偷竊，並未提及被告戊○○
        有參與其犯行。徵以證人呂玉蘭於警訊時證稱：是被告丁○○向其僱用貨車
        （含司機）（參本件偵卷第二十二頁背面、二十三頁正面）、證人徐源珍於
        警偵訊時證稱：於九十年四月十日、四月十一日二次前往賣廢鋼圈者係被告
        丁○○（參本件偵卷第二十三頁背面、二十四正頁、六十二頁背面）、證人
        李漢桂於警訊時證稱：是被告丁○○僱佣其開吊車前往附表二所示地點載鐵
        的（參本件偵卷第二十五頁背面、二十六頁正面），綜合以觀，被告戊○○
        並未參與附表編號二、三所示之犯行，此外，復查無其他積極之證據足以證
        明被告戊○○與丁○○共犯附表二編號二、三之犯行。
    ２．至於附表二編號四所示之犯行部分，被告辯稱：係被告丁○○請其前往幫忙
        搬鐵云云。經查本件被告戊○○與同案被告丁○○及不知情之司機李漢桂等
        人，準備前往行竊地點載運鋼圈時，在車行至桃園縣龜山鄉○○○路○段四
        六八號義隆紡織廠前，即為巡邏之警員攔查，是尚難認為此次竊盜犯行，已
        達於竊盜著手之階段，核未該當於竊盜未遂之要件，此部分之犯罪行為尚未
        成立。
  （三）綜合上述，既無證據證明被告戊○○有公訴人移送併辦意旨所指之附表二之
        犯行，則此部分與本案前揭論罪科刑部分，即無連續犯之裁判上一罪之關係
        ，自宜退回由檢察官另行處理，附此敘明。
據上論斷，應依刑事訴訟法第二百九十九條第一項前段，刑法第五十六條、第三百二
十條第一項、第四十七條、第三十八條第一項第二款，判決如主文。
本案經檢察官潘怡華到庭執行職務。
中      華      民國    九十      年     十一     月     二十     日
                              臺灣桃園地方法院刑事第二庭
                                  審判長法  官  王  兆  飛
                                        法  官  王  美  玲
                                        法  官  李  桂  英
右正本證明與原本無異。
如不服本判決，應於判決送達後十日內，向本院提出上訴狀。
                                        書記官  梁  麗  雲
中      華      民      國    九十      年     十一     月     二十     日
附論罪科刑依據之法條：
刑法第三百二十條第一項
意圖為自己或第三人不法之所有，而竊取他人之動產者，為竊盜罪，處五年以下有期
徒刑、拘役或五百元以下罰金。
附表一：
┌─┬────┬───┬──────┬─────┬────────┬───
│編│犯罪時間│犯罪  │犯罪方法    │犯罪所得  │證            據│查獲時
│號│        │地點  │            │          │                │地
├─┼────┼───┼──────┼─────┼────────┼───
│  │九十年四│桃園縣│由同上路六十│乙○○所有│1.被害人乙○○於│九十年
│一│月二十五│大溪鎮│號無人居住之│之桌面木板│  警訊及本院訊問│五月五
│  │日凌晨五│中華路│房屋頂樓，直│三次共偷二│  時之指述（參偵│日十七
│  │時許    │五十八│接推開未上鎖│十六片    │  卷p27-29、本院│時四十
├─┼────┤號無人│之木門進入（│          │  卷）。        │分許在
│  │九十年五│居住之│侵入建築物部│          │2.證人簡潤龍之證│桃園縣
│二│月二日凌│存放門│分未據告訴）│          │  詞（參偵卷p30-│大溪鎮
│  │晨五時許│板之倉│。          │          │  32）。        │內柵路
├─┼────┤庫  │            │          │3.證人甲○○於警│一一八
│  │九十年五│      │            │          │  訊及本院訊問時│巷十四
│三│月五日十│      │            │          │  之證詞（參偵卷│號前
│  │六時許  │      │            │          │  p14-16、本院卷│
│  │        │      │            │          │  ）            │
│  │        │      │            │          │4.贓物領據二紙（│
│  │        │      │            │          │  參偵卷p34-35）│
│  │        │      │            │          │5.照片十張（參偵│
│  │        │      │            │          │  卷p37-41）。  │
│  │        │      │            │          │                │
├─┼────┼───┼──────┼─────┼────────┼───
│  │九十年五│桃園縣│以自備之鑰匙│庚○○所有│1.被害人庚○○警│
│  │月二十三│大溪鎮│啟動被害人之│車牌號碼  │  訊所述（參偵卷│
│四│日八時許│中華路│機車竊取    │ＬＺＴ─三│  p7-9頁）      │
│  │        │五十七│            │八三號重型│2.贓物領據二張（│
│  │        │巷三號│            │機車及安全│  參偵卷p12、13 │
│  │        │前    │            │帽一頂    │  ）。          │
│  │        │      │            │          │3.安全帽照片機車│
│  │        │      │            │          │  照片各四張（參│
│  │        │      │            │          │  偵卷p16-19）  │
│  │        │      │            │          │4.被告騎被竊機車│
│  │        │      │            │          │  之翻拍照片四張│
│  │        │      │            │          │  （參偵卷p20） │
│  │        │      │            │          │5.扣案之被告所有│
│  │        │      │            │          │  行竊本件及編號│
│  │        │      │            │          │  六汽車之鑰匙一│
│  │        │      │            │          │  支。          │
├─┼────┼───┼──────┼─────┼────────┼───
│  │九十年五│桃園縣│徒手開啟不詳│行動電話一│1.證人林世宗、呂│於九十
│五│月二十四│大溪鎮│車牌號碼，紅│支、零錢十│  依芃於警訊時之│年五月
│  │日八時三│民權東│色自小客車竊│六元      │  證詞。        │二十七
│  │十分許  │五巷三│取車內財物  │          │2.代保管單一張（│日在桃
│  │        │一號前│            │          │  參偵卷p15）。 │園縣大
│  │        │      │            │          │                │溪鎮文
│  │        │      │            │          │                │化路四
│  │        │      │            │          │                │十九號
│  │        │      │            │          │                │
│  │        │      │            │          │                │
├─┼────┼───┼──────┼─────┼────────┼───
│  │九十年五│在桃園│以自備之鑰匙│己○○所有│1.被害人己○○警│
│  │月二十五│縣大溪│開啟被害人之│車牌號碼  │訊所述（參偵卷│
│六│日七時許│文化路│車輛竊取    │Ｕ６─七五│  p10-11）      │
│  │        │一○三│            │八○號之自│2.贓物領據一張（│
│  │        │巷二號│            │用小客車  │  參偵卷p14）。 │
│  │        │前    │            │          │3.扣案之被告所有│
│  │        │      │            │          │  行竊本件及編號│
│  │        │      │            │          │  四機車、安全帽│
│  │        │      │            │          │  之鑰匙一支。  │
└─┴────┴───┴──────┴─────┴────────┴───
附表二：
┌─┬────┬───────┬────────┬──────┬─────
│編│犯罪時間│犯罪地點      │犯  罪  方  法  │犯罪所得    │相關偵卷
│號│        │              │                │            │
├─┼────┼───────┼────────┼──────┼─────
│  │九十年四│桃園縣蘆竹鄉某│徒手開啟某不詳車│黃立淮之身分│九十年度偵
│  │月間某日│地            │牌號碼之貨車，竊│證一紙、李國│第六一七七
│  │        │              │取車上皮包內之證│平之身分證汽│
│一│        │              │件。            │、機車駕照、│
│  │        │              │                │健保卡各一張│
├─┼────┼───────┼────────┼──────┼─────
│  │九十年四│桃園縣蘆竹鄉南│雇用不知情之吊車│竊得四個    │同右偵卷
│二│月十日十│興村八鄰４４之│到上址載運竊取該│            │
│  │時許    │３號煒盛機械股│公司所有之套管接│            │
├─┼────┤份有限公司    │頭              ├──────┤
│三│九十年四│              │                │竊得五個    │
│  │月十一日│              │                │            │
│  │十三時許│              ││            │
├─┼────┤              │                ├──────┤
│四│九十年四│              │                │準備前往行竊│
│  │月十一日│              │                │，在桃園縣龜│
│  │十八時三│              │                │山鄉○○路二│
│  │十分許  │              │                │段四六八巷義│
│  │        │              │                │隆紡織廠前為│
│  │        │              │                │警查獲，尚未│
│  │        │              │                │著手。      │
│  │        │              │                │            │
└─┴────┴───────┴────────┴──────┴─────


司法院資訊處製作；財團法人民間司法改革基金會備份。
